臺灣臺中地方法院刑事判決
111年度交易字第1860號
公  訴  人  臺灣臺中地方檢察署檢察官
被      告  黃宥誠


上列被告因公共危險案件，經檢察官提起公訴（111年度速偵字
第5101號），本院判決如下：
    主    文
黃宥誠吐氣所含酒精濃度達每公升零點二五毫克以上而駕駛動力
交通工具，累犯，處有期徒刑柒月。
    犯罪事實
一、黃宥誠自民國111年11月4日17時30分許前某時，在臺中市梧
    棲區某游泳池前，飲用保力達藥酒後，其吐氣所含酒精濃度
    已達每公升0.25毫克以上，竟仍於飲畢後，基於酒後駕駛動
    力交通工具之犯意，騎乘車號000-000號普通重型機車上路
    。嗣於同日17時30分許，其行經臺中市○○區○○路000巷00號
    前時，因行車不穩，為警發現飄散酒味，於同日17時42分許
    ，測得其吐氣所含酒精濃度為每公升0.82毫克，而查悉上情
    。
二、案經臺中市政府警察局清水分局報告臺灣臺中地方檢察署檢
    察官偵查起訴。
    理    由
一、證據能力部分：
　　按被告以外之人於審判外之言詞或書面陳述，除法律有規定
    者外，不得作為證據；被告以外之人於審判外之陳述，雖不
    符合刑事訴訟法第159條之1至第159條之4之規定，但經當事
    人於審判程序同意作為證據，法院審酌該言詞陳述或書面陳
    述作成時之情況，認為適當者，亦得為證據。當事人、代理
    人或辯護人於法院調查證據時，知有第159條第1項不得為證
    據之情形，而未於言詞辯論終結前聲明異議者，視為有前項
    之同意，刑事訴訟法第159條第1項、第159條之5定有明文。
    查本件判決認定犯罪事實所引用之被告黃宥誠以外之人於審
    判外之陳述，公訴人及被告迄至言詞辯論終結前均未聲明異
    議，且經本院審酌該等證據資料製作時之情況，並無違法不
    當及證明力明顯過低之瑕疵，堪認作為證據應屬適當，依上
    開規定，均具有證據能力。至於不具供述性之非供述證據，
    並無傳聞法則之適用，該等證據既無證據證明係公務員違背
    法定程序所取得，復經本院踐行調查證據程序，且與本案具
    有關聯性，亦均有證據能力。
二、認定犯罪事實之證據及理由：
    上揭犯罪事實，業據被告黃宥誠於警詢、偵查中及本院審理
    時均坦承不諱（見速偵卷第23至25、61至62頁，本院卷第25
    、27頁），並有員警職務報告、臺中市政府警察局清水分局
    梧棲分駐所酒測值單黏貼表、車輛詳細資料報表、被告駕籍
    資料查詢、臺中市政府警察局舉發違反道路交通管理事件通
    知單影本等資料在卷為憑（見速偵卷第21、27、41、43、35
    頁），上開補強證據足以擔保被告前開任意性自白之真實性
    ，核與事實相符，可採為證據，本件事證明確，被告犯行堪
    以認定，應依法論科。
三、核被告所為，係犯刑法第185條之3第1項第1款之吐氣所含酒
    精濃度達每公升0.25毫克以上而駕駛動力交通工具罪。
四、查被告前於110年間因酒後駕駛公共危險案件，經本院以110
    年度交易字第282號判決判處有期徒刑6月確定，於110年12
    月21日易科罰金執行完畢等情，有上開案件判決、臺灣高等
    法院被告前案紀錄表在卷可參。被告於徒刑執行完畢後，5
    年以內故意再犯本案有期徒刑以上之罪，本院審酌被告所犯
    前罪與本案犯罪，均屬於故意犯罪類型，且均係酒後駕駛公
    共危險案件，顯見前案有期徒刑執行並無顯著成效，被告對
    於刑罰之反應力薄弱，仍應適用累犯規定予以加重，不致生
    被告所受之刑罰超過其所應負擔罪責，導致其人身自由因此
    遭受過苛之侵害，而有不符憲法罪刑相當原則，進而牴觸憲
    法第23條比例原則情形，予以加重最低本刑並無罪刑不相當
    之情事，且本院於審理時已就此部分請檢察官、被告表示意
    見，爰依刑法第47條第1項之規定加重其刑。
五、爰以行為人之責任為基礎，審酌被告明知酒精成分對人之意
    識能力具有不良影響，酒後騎乘機車對一般往來之公眾及駕
    駛人自身皆具有高度危險性，既漠視自己安危，尤枉顧公眾
    安全，而於服用酒類後，其呼氣酒精濃度達每公升0.82毫克
    ，已處於不能安全駕駛動力交通工具之狀態仍騎乘機車，嚴
    重危害行車安全，且在本案發生前之110年1月5日已因酒後
    駕駛公共危險罪，經本院以110年度交易字第282號判決判處
    有期徒刑6月之紀錄，亦有判決書在卷為憑；考量被告犯後
    雖坦承酒後騎車，然一再以並未造成人員傷亡、無任何交通
    違規為由作抗辯，兼衡其自述國中畢業之教育程度、未婚無
    子女、與88歲父親及72歲母親同住、因他們行動不方便、由
    伊幫忙照顧、提供日常所需物品、從事粗工工作、按日計酬
    、每日收入新臺幣1,000元至1,200元、每月收入不到2萬元
    、經濟狀況不佳等語（見本院卷第28頁），暨其犯罪動機、
    目的、手段、犯罪所生之危害等一切情狀，量處如主文所示
    之刑。
據上論斷，應依刑事訴訟法第299條第1項前段，刑法第185條之3
第1項第1款、第47條第1項，刑法施行法第1條之1第1項，判決如
主文。
本案經檢察官趙維琦提起公訴，檢察官朱介斌到庭執行職務。
中　　華　　民　　國　　111 　年　　12　　月　　19　　日
                  刑事第十庭    法  官  彭國能
以上正本證明與原本無異。
如不服本判決應於收受判決後20日內向本院提出上訴書狀，並應
敘述具體理由；其未敘述上訴理由者，應於上訴期間屆滿後20日
內向本院補提理由書（均須按他造當事人之人數附繕本）「切勿
逕送上級法院」。
                                書記官  陳宇萱
中　　華　　民　　國　　111 　年　　12　　月　　19　　日
附錄本案論罪科刑所犯法條
中華民國刑法第185條之3第1項第1款
駕駛動力交通工具而有下列情形之一者，處3年以下有期徒刑，
得併科30萬元以下罰金。